臺灣臺中地方法院刑事判決　　　　　　　　　　　　　九十四年度訴字第九一二號
　　公　訴　人　臺灣臺中地方法院檢察署檢察官
　　被　　　告　甲○○
右列被告因毒品危害防制條例案件，經檢察官提起公訴（九十四年度毒偵字第四九四
號），被告於準備程序中就被訴事實為有罪之陳述，經詢問當事人之意見後，本院合
議庭裁定由受命法官獨任進行簡式審判程序，茲判決如左：
    主    文
甲○○連續施用第一級毒品，處有期徒刑柒月。扣案之第一級毒品海洛因壹小包（經
送驗結果：含第一級第六項毒品海洛因成分，淨重零點零參公克【空包裝重零點貳參
公克】），沒收銷燬之。
    犯罪事實
一、甲○○前於民國（下同）八十九年間，因施用毒品案件，本院以八十九年度毒聲
    字第一三七五號裁定送臺灣臺中看守所附設勒戒處所觀察、勒戒後，認有繼續施
    用毒品之傾向，經本院於八十九年八月九日以八十九年度毒聲字第四八八八號裁
    定送戒治處所強制戒治後，於八十九年九月十四日停止戒治，所餘期間付保護管
    束，於九十年三月一日保護管束期滿執行完畢，經臺灣臺中地方法院檢察署檢察
    官遂以九十年度戒毒偵字第一○六號為不起訴處分確定。詎甲○○仍不知悔改，
    竟基於施用第一級毒品海洛因之概括犯意，自九十三年十月中旬某日起至九十四
    年一月十五日上午不詳時間，在位於臺中市友人之家中、遊戲場內（詳址不明）
    ，以一天一至二次之頻率，將海洛因摻在香煙中點燃吸取其煙之方式，施用海洛
    因三、四十次。嗣為警於九十四年一月十五日十三時三十分許，在臺中市○區○
    ○路與繼光街口查獲，並扣得第一級毒品海洛因一小包（經送驗結果：含第一級
    第六項毒品海洛因成分，淨重○‧○三公克【空包裝重○‧二三公克】），始獲
    悉上情。
二、案經臺中市警察局第二分局報告臺灣臺中地方法院檢察署檢察官偵查起訴。
    理  由
一、訊據被告甲○○對於右開事實業於警詢、偵查、本院準備及簡式審判程序中坦承
    不諱，另被告於九十四年一月十五日十四時五分許，在臺中市警察局第二分局所
    採尿送驗結果，呈鴉片代謝物陽性反應，經以GC/MS（氣相層析質譜儀）確認結
    果亦呈嗎啡陽性反應等情，有採集尿液鑑定同意書、委託鑑驗尿液代號與真實姓
    名對照表、中山醫學大學附設醫院藥物濫用檢測中心九十四年一月二十七日濫用
    藥物尿液檢驗報告書各一份附卷可稽（見偵查卷第二○、二一、五○頁），再查
    ：
（一）被告甲○○身上扣得之第一級毒品海洛因一小包（經送驗結果：含第一級第六
      項毒品海洛因成分，淨重○‧○三公克【空包裝重○‧二三公克】），有法務
      部調查局九十四年三月八日調科壹字第120015294號鑑定通知書一份為證（見
      本院卷第二一頁），是以被告甲○○自承於九十三年十月中旬某日起至九十四
      年一月十五日上午不詳時間，連續施用海洛因三、四十次等語，即有所據，信
      屬可採。
（二）又被告甲○○於八十九年間，因施用毒品案件，本院以八十九年度毒聲字第一
      三七五號裁定送臺灣臺中看守所附設勒戒處所觀察、勒戒後，認有繼續施用毒
      品之傾向，經本院於八十九年八月九日以八十九年度毒聲字第四八八八號裁定
      送戒治處所強制戒治後，於八十九年九月十四日停止戒治，所餘期間付保護管
      束，於九十年三月一日保護管束期滿執行完畢，經臺灣臺中地方法院檢察署檢
      察官遂以九十年度戒毒偵字第一○六號為不起訴處分確定等情，有臺灣臺中地
      方法院檢察署全國施用毒品案件紀錄表及臺灣高等法院被告前案紀錄表各一紙
      在卷可參。被告於前開不起訴處分後五年內，再犯本案，依毒品危害防制條例
      第二十三條第二項規定，被告自應受刑事制裁，應依法論科。本件事證業臻明
      確，被告犯行至堪認定。
二、核被告甲○○所為，係犯毒品危害防制條例第十條第一項之施用第一級毒品罪。
    次第：
（一）被告甲○○持有第一級毒品之低度行為，應為施用第一級毒品之高度行為所吸
      收，不另論罪。
（二）被告甲○○自九十三年十月中旬某日至九十四年一月十五日上午不詳時間，連
      續施用第一級海洛因三、四十次，所為時間緊接，所犯罪名相同，顯係基於概
      括之犯意為之，為連續犯，爰依刑法第五十六條之規定以一罪論，並加重其刑
      。
（三）爰審酌被告甲○○於八十九年間，因施用毒品案件，本院以八十九年度毒聲字
      第一三七五號裁定送臺灣臺中看守所附設勒戒處所觀察、勒戒後，認有繼續施
      用毒品之傾向，經本院於八十九年八月九日以八十九年度毒聲字第四八八八號
      裁定送戒治處所強制戒治後，於八十九年九月十四日停止戒治，所餘期間付保
護管束，於九十年三月一日保護管束期滿執行完畢，經臺灣臺中地方法院檢察
      署檢察官遂以九十年度戒毒偵字第一○六號為不起訴處分確定，竟仍不知戒惕
      ，再度違犯本件毒品危害防制條例第十條第一項之罪，無視於毒品對於自身健
      康之戕害及國家對於杜絕毒品犯罪之禁令；其犯罪之動機、目的單純；又施用
      毒品係自戕行為，犯罪手段平和，亦未因此而危害他人，所生損害非大；再考
      之其於犯後坦承犯行，態度良好，並參諸施用毒品者均有相當程度之成癮性及
      心理依賴，其犯罪心態與一般刑事犯罪之本質並不相同，應側重以適當之醫學
      治療及心理矯治處遇為宜等一切情狀，量處如主文所示之刑，以示懲儆。
三、扣案之第一級毒品海洛因一小包（經送驗結果：含第一級第六項毒品海洛因成分
    ，淨重○‧○三公克【空包裝○‧二三公克】），有法務部調查局九十四年三月
    八日調科壹字第120015294號鑑定通知書一份為證（見本院卷第二一頁），係毒
    品危害防制條例第二條第二項第一款所定之第一級毒品，屬違禁物，不問是否為
    被告所有，應依毒品危害防制條例第十八條第一項前段之規定宣告沒收並銷燬之
    。
據上論斷，應依刑事訴訟法第二百七十三條之一第一項、第二百九十九條第一項前段
，毒品危害防制條例第十條第一項、第二十三條第二項、第十八條第一項前段，刑法
第十一條、第五十六條，判決如主文。
本案經檢察官乙○○到庭執行職務
中    華    民    國      九十四      年      三       月     三十一    日
                            臺灣臺中地方法院刑事第十二庭
                                    法  官  劉  兆  菊
右正本證明與原本無異。
如不服本判決，應於送達後十日內向本院提出上訴狀（須附繕本），上訴於臺灣高等
法院臺中分院。
                                    書記官
中    華    民    國      九十四      年     三      月      三十一    日
附錄論罪科刑法條
毒品危害防制條例第十條
施用第一級毒品者，處六月以上五年以下有期徒刑。
施用第二級毒品者，處三年以下有期徒刑。
